臺灣苗栗地方法院刑事判決　　　　　　　 100年度訴字第55號
公　訴　人　臺灣苗栗地方法院檢察署檢察官
被　　　告　劉俊瑛
選任辯護人　周敬恒律師
上列被告因偽造有價證券案件，經檢察官提起公訴（99年度偵緝
字第141號），本院判決如下：
    主    文
劉俊瑛犯偽造有價證券罪，處有期徒刑壹年捌月，緩刑伍年，並
向告訴人董江海之監護人董錦珍支付如附件一所示條件之損害賠
償。未扣案如附件二所示本票上關於偽造「董江海」名義為共同
發票人部分，沒收。
    犯罪事實
一、劉俊瑛為董江海之孫女婿，其於民國95年間，因需錢孔急，
    竟基於偽造有價證券之犯意，明知未經董江海之同意或授權
    ，仍於95年9 月8 日某時，在苗栗縣頭份鎮某處，將其妻董
    美慧（所涉竊取董江海印鑑章等犯行，業據本院以96年度訴
    字第488 號判處應執行有期徒刑10月，經臺灣高等法院臺中
    分院駁回上訴確定）竊得而交付其使用之董江海之印章，盜
    蓋於本票之發票人欄位上，而與不知情之劉瑞鵬共同簽發票
    號508572號、發票日為95年9 月8 日、到期日為95年10月8
    日、金額為新臺幣（下同）200 萬元之本票1 紙，並於同日
    某時，持往苗栗縣頭份鎮○○路1377號黃明和經營之誠泰當
    舖，交予不知情之黃明和收執而供作借調同額現金之擔保以
    行使之。
二、案經董江海訴請臺灣苗栗地方法院檢察署檢察官偵查起訴。
    理    由
壹、程序部分：
    按被告以外之人於審判外之陳述，雖不符第159 條之1 至第
    159 條之4 之規定，而經當事人於審判程序同意作為證據，
    法院審酌該言詞陳述或書面陳述作成時之情況，認為適當者
    ，亦得為證據；當事人、代理人或辯護人於法院調查證據時
    ，知有第159 條第1 項不得為證據之情形，而未於言詞辯論
    終結前聲明異議者，視為有前項之同意，刑事訴訟法第159
    條之5 定有明文；又當事人同意或有同條第2 項依法視為同
    意某項傳聞證據作為證據使用者，實質上即表示有反對詰問
    權之當事人已放棄其反對詰問權，如法院認為適當，不論該
    傳聞證據是否具備刑事訴訟法第159 條之1 至第159 條之4
    所定情形，均容許作為證據（最高法院97年台上字第6715號
    判決意旨參照）。經查：本件下列所引被告以外之人之審判
    外陳述（含言詞及書面陳述），本院於審理中均一一踐行「
    告以要旨」程序，而檢察官、被告及辯護人在知悉上開證據
    係審判外陳述之情形下，對於各該審判外之陳述，均分別表
    示「同意有證據能力」、「沒有意見」，並未於言詞辯論終
    結前就證據能力聲明異議（見本院卷第50至55頁）；而本院
    審酌該等陳述作成時之情況，認為其證據之取得過程並無瑕
    疵，且與待證事實具有關連性，證明力非明顯過低，而具適
    當性，是自有證據能力。
貳、實體部分：
一、認定事實：
  (一)認定犯罪事實所憑之證據及理由：
    經查，上開犯罪事實，業據被告劉俊瑛於本院中坦承不諱（
    見本院卷第38至42、49至55頁），並有下列證據足資佐證：
  1.證人即告訴人董江海之監護人董錦珍於警詢、偵查及本院中
    之證述（見聲拘卷第7 至9 頁、偵緝卷第44至46、58、60頁
    、本院卷第29至31、38、42頁）。
  2.證人董美慧於偵查中之證述（見偵緝卷第44至46、65至67頁
    ）。
  3.證人黃明和於偵查中之證述（見偵緝卷第58至60、65至67頁
    ）。
  4.印鑑證明1 紙（見偵緝卷第62頁）。
  5.票號508572、發票日為95年9 月8 日、到期日為95年10月8
    日、票面金額為200 萬元、發票人為董江海、劉瑞鵬之本票
    影本1 紙（見他卷第3 頁）。
  (二)綜上所述，上開卷證資料均互核相符，是應足認被告劉俊瑛
    之自白與事實相符。本件事證明確，被告犯行堪以認定，應
    依法論科。
二、論罪科刑：
  (一)罪名：
    核被告劉俊瑛所為，係犯刑法第201 條第1 項之偽造有價證
    券罪。被告偽造上開本票而復持以行使，其行使行為吸收於
    偽造行為之中，祇應論以偽造有價證券罪，且有價證券內所
    蓋之印文，為構成證券之一部，亦應包括於偽造有價證券罪
    之內，而不另論罪（最高法院31年上字第88號判例意旨參照
    ）。
  (二)酌量減輕其刑：
    被告上開偽造有價證券之犯行，乃因其一時失慮，致觸刑章
    ，又其偽造之本票僅1 紙（面額為200 萬元），其上開所為
    復未造成社會金融秩序重大之危害，且其嗣於本院中並已與
    告訴人董江海之監護人董錦珍達成和解，有調解紀錄表1份
    在卷可憑（見本院卷第36頁）；而本件被告所犯上開偽造有
    價證券罪，其法定刑為3 年以上10年以下有期徒刑，與被告
    之犯罪情節相衡，實屬情輕法重，本院審酌上開情節，認其
    犯罪之情狀在客觀上足以引起一般同情，顯可憫恕，即予宣
    告法定最低刑期，猶嫌過重，爰依刑法第59條之規定，酌量
    減輕其刑。
  (三)量刑：
    爰審酌被告犯後於本院中坦承犯行，頗具悔意，且已與告訴
    人董江海之監護人董錦珍達成和解（有調解紀錄表1 份在卷
    可憑），態度良好，並節省有限之司法資源，及其犯罪之動
    機、目的、手段、所生之損害非鉅等一切情狀，量處如主文
    所示之刑。
  (四)緩刑：
    又審酌被告未曾因故意犯罪受有期徒刑以上刑之宣告，有臺
    灣高等法院被告前案紀錄表在卷可稽，其乃因一時失慮，偶
    罹刑典，犯後復已與告訴人董江海之監護人董錦珍達成和解
    （有調解紀錄表1 份在卷可憑），且公訴人亦請求給予被告
    附條件之緩刑宣告（見本院卷第54頁）等情，本院信其經此
    刑之宣告後，應能知所警惕而無再犯之虞，因認其所受刑之
    宣告以暫不執行為適當，爰依刑法第74條第1 項第1 款、第
    2 項第3 款之規定，宣告緩刑5 年，並向告訴人董江海之監
    護人董錦珍支付如附件一所示條件之損害賠償，以啟自新。
  (五)沒收：
    本件如附件二所示本票，雖未扣案，惟無積極證據證明業已
    滅失，是其上關於偽造「董江海」名義為共同發票人部分，
    仍應依刑法第205 條之規定，宣告沒收。
參、應適用之法律：
    據上論斷，應依刑事訴訟法第299 條第1 項前段，刑法第20
    1 條第1 項、第59條、第74條第1 項第1 款、第2 項第3 款
    、第205 條，刑法施行法第1 條之1 第1 項、第2 項前段，
    判決如主文。
本案經檢察官張文傑到庭執行職務。
中    華    民    國   100    年    5     月    17    日
                  刑事第一庭    審判長法  官  林信旭
                                      法  官  林卉聆
                                      法  官  林大為
以上正本證明與原本無異。
如不服本判決應於收受判決後10日內向本院提出上訴書狀，並應
敘述具體理由。其未敘述上訴理由者，應於上訴期間屆滿後20日
內向本院補提理由書( 均須按他造當事人之人數附繕本) 「切勿
逕送上級法院」。告訴人或被害人如對本判決不服者，應具備理
由請求檢察官上訴，其上訴期間之計算係以檢察官收受判決正本
之日期為準。
                                      書記官  高雙全
中    華    民    國   100    年    5     月    17    日
附錄論罪科刑法條：
中華民國刑法第201條
意圖供行使之用，而偽造、變造公債票、公司股票或其他有價證
券者，處3 年以上 10 年以下有期徒刑，得併科 3 千元以下罰
金。
附件一：
一、調解紀錄表1 份。
二、被告劉俊瑛於緩刑期間，須依上開調解紀錄表所載，按期給
    付告訴人董江海之監護人董錦珍，如有一期未履行，得撤銷
    緩刑宣告。
附件二：
票號508572號、發票日95年9 月8 日、到期日95年10月8 日、面
額200 萬元之本票1 紙。